【裁判字號】    98,交聲,3169
【裁判日期】    990223
【裁判案由】    違反道路交通管理處罰條例聲明異議
【裁判全文】
臺灣臺北地方法院交通事件裁定        98年度交聲字第3169號
原處分機關  臺北市交通事件裁決所
異議人即
受處分人    甲○○
上列異議人即受處分人因違反道路交通管理處罰條例案件，對於
臺北市交通事件裁決所中華民國98年8月5日所為之處分（原處分
案號：北市裁申字第裁22-G9H092642號），聲明異議，本院裁定
如下：
    主      文
異議駁回。
    理      由
一、按汽車停車時，在顯有妨礙其他人、車通行處所，不得停車
    ，道路交通安全規則第112條第1項第9款定有明文。而為加
    強道路交通管理，維護交通秩序，確保交通安全，乃制定道
    路交通管理處罰條例，所謂道路，依該條例第3條第1款規定
    ，係指「公路、街道、巷衖、廣場、騎樓、走廊或其他供公
    眾通行之地方」。又汽車駕駛人停車時，在顯有妨礙其他人
    、車通行處所停車者，處新臺幣（下同）600元以上1,200元
    以下罰鍰，道路交通管理處罰條例第56條第1項第5款規定甚
    明。是小型車之所有人，如有在顯有妨礙其他人、車通行處
    所停車之違規行為經舉發，於舉發通知單上所載之應到案期
    限內到案聽候裁決或提出申訴，經主管機關調查後仍認定前
    揭違規行為屬實者，依道路交通管理處罰條例第56條第1項
    第5款、違反道路交通管理事件統一裁罰基準及處理細則（
    下稱處理細則）第44條第1項及違反道路交通管理事件統一
    裁罰基準表（下稱裁罰基準表）之規定，應對該小型車之汽
    車駕駛人處以900元之罰鍰。
二、本件異議人即受處分人甲○○於民國98年6月9日將其所有車
    號DK -0829號自用小客車，停放在臺中市○○路942號前（
    原舉發通知單及裁決書均誤為889號），於同日晚間11時28
    分許，經臺中市警察局第六分局協和派出所警員以其具有「
    在顯有妨礙他車通行處所停車」之違規行為為由拍照採證，
    並於同年6月24日逕行製單告發，嗣受處分人於舉發通知單
    所載應到案日期前到案提出陳述，經原處分機關函請舉發單
    位調查結果，認受處分人違規行為明確，乃依道路交通管理
    處罰條例第56條第1項第5款、處理細則第44條第1項暨裁罰
    基準表之規定，於98年8月5日以北市裁申字第裁22-G9H0926
    42號裁決書裁罰受處分人罰鍰900元在案。以上各情，有上
    開裁決書、舉發通知單在卷可稽。
三、受處分人聲明異議意旨略以：當日停車處所係一私人用地，
    且非正常通行之道路，竟遭舉發違規停車，為此聲明異議，
    請求撤銷原處分等語。
四、經查：
  (一)受處分人所有之車號DK -0829號自用小客車，於98年6月9日
    晚間11時28分許，經警以其具有在臺中市○○路942號前「
    在顯有妨礙他車通行處所停車」之違規事實為由拍照採證，
    嗣並製單告發等情，有舉發通知單、舉發採證照片在卷可稽
    ；受處分人對於將其車輛停放於上開處所之事實，亦不否認
    。
  (二)查道路交通管理處罰條例第3條第1款規定：「道路：指公路
    、街道、巷衖、廣場、騎樓、走廊或其他供公眾通行之地方
    」，是所謂道路，除列舉之「公路、街道、巷衖、廣場、騎
    樓、走廊」外，尚包括概括性之說明即所謂「其他供公眾通
    行之地方」。若某地區○○道路已具有供公眾往來通行之事
    實，不論其所有權是否屬於私人，仍應有道路交通管理處罰
    條例之適用。依本件警方採證照片及臺中市警察局第六分局
    98年9月18日中分六警交字第0980032038號函檢附之該路段
    現況照片、車號DK-0829號車輛停放位置示意圖以觀，受處
    分人之車輛停放處福順路乃屬具有一定寬度之道路，其附近
    （即福順路889、897、899、901、903、905、909、911號、
    福順路891巷、907巷、福順路936巷2號、福順路930、938、
    940、942、946、948號間之路段）之路面並劃有分向雙黃線
    及禁止停車紅實線。經本院向臺中市政府函詢結果得知，依
    土地地籍資料該區○○○○設道路，經臺中市政府派員前往
    現場勘查，認該路段已有供公眾通行之事實，符合道路交通
    管理處罰條例第3條有關道路之意義，而該路段之禁停紅線
    及雙黃線係臺中市政府為維護行車安全，經土地所有權人同
    意後所繪製，此有臺中市政府98年10月12日府交工字第0980
    256683號函、98年10月30日府交工字第0980283016號函在卷
    可佐。是受處分人停車之區域雖屬私人土地，惟已有供公眾
    通行之事實，且經主管機關徵得土地所有權人同意後繪製禁
    停紅線及雙黃線之標線，作為道路使用，以維護該處之交通
    安全，則該路段即屬道路或至少為供公眾通行之地方，自有
    道路交通管理處罰條例之適用。若有違反該條例停車之情事
    ，仍須依法處罰。受處分人辯稱該停車地點係私人用地，並
    非正常通行之道路云云，揆諸上開說明，尚不可採。再觀之
    採證照片、該路段現況照片及停放位置示意圖，本件受處分
    人將其車輛停放於福順路底接近福順路907巷之道路中央（
    福順路942號前），該路之末端雖屬死巷，然衡諸該處之道
    路寬度及人車往來動線，受處分人將車輛停放於道路中央，
    仍極有可能導致行經該處之車輛無法進行迴轉及通行，對於
    該處之交通秩序及其他用路人之權益難謂無影響，而顯有妨
    礙其他人車通行之情。
  (三)綜上，受處分人停車之地點係屬道路或供公眾通行之處所，
    且其停車之情形顯已妨礙其他人車通行，自屬違反道路交通
    管理處罰條例第56條第1項第5款「在顯有妨礙其他人、車通
    行處所停車」之規定甚明。受處分人辯稱該處該處為私人用
    地，並非正常通行之道路云云，尚不足採。本件事證明確，
    受處分人違規行為堪以認定，應依法處罰。
五、綜上所述，受處分人確有在顯有妨礙其他人、車通行之處所
    停車之違規行為，且已於應到案日期前到案提出申訴，從而
    原處分機關依道路交通管理處罰條例第56條第1項第5款、處
    理細則第44條第1項暨裁罰基準表之規定，裁處受處分人罰
    鍰900元，核無違誤。本件受處分人之異議為無理由，自應
    裁定將其異議駁回。
據上論斷，應依道路交通案件處理辦法第19條，裁定如主文。
中    華    民    國    99    年    2     月    23    日
                  交通法庭  法  官  林庚棟
以上正本證明與原本無異。
如不服本裁定，應於送達後5日內向本院提出抗告狀。
                            書記官  張汝琪
中    華    民    國    99    年    2     月    23    日

司法院資訊處製作；財團法人民間司法改革基金會備份。
